臺灣臺中地方法院臺中簡易庭小額民事判決    
110年度中原小字第32號
原      告  台新國際商業銀行股份有限公司


法定代理人  尚瑞強  
訴訟代理人  李倫瑛  
被      告  幸偉華  



上列當事人間請求返還借款事件，經本院於民國110年11月23日
言詞辯論終結，判決如下：
    主      文
被告應給付原告新臺幣捌萬玖仟玖佰柒拾壹元，及自民國一百一
十年七月十六日起至清償日止，按週年利率百分之一點八四五計
算之利息，暨自民國一百一十年八月十六日起至清償日止，逾期
在六個月以內者，按上開利率百分之十，逾期超過六個月部分，
按上開利率百分之二十計算之違約金，違約金之收取以九個月為
限。
訴訟費用新臺幣壹仟元由被告負擔。
本判決得假執行。
    爭執事項及理由要領
一、原告主張：被告於民國109年5月15日向原告申請信用貸款（
    勞工紓困貸款），核貸金額新台幣（下同）10萬元，並撥款
    至被告指定帳戶，約定應於每月繳款期限前繳最低應繳金額
    ，借款期限自109年6月11日起至112年6月11日止，借款期間
    自109年6月11日起至112年6月11日止，借款利率依約定書第
    1條第3點按年利率1.845％ 計算，依約定條款第5條第1項約
    定，本借款自撥款日起12個月內之利息由勞動部補貼，惟如
    有未依約繳納本金、利息，勞動部停止利息補貼，遲延給付
    本金或利息時，除仍按上開利率計息外，逾期在6個月以內
    者，按上開利率百分之10，逾期超過6個月部分，按上開利
    率百分之20計算違約金，如有一宗債務未依約支付本金或利
    息時，視為全部到期，詎被告至110年7月15日後即未依約繳
    款，尚欠本金89,971元及衍生之利息、違約金未還，被告已
    喪失期限利益，其債務視同全部到期，應即全部清償等語，
    業據提出信用貸款借據暨約定書、貸款總約定書及還款明細
    查詢表為證，核屬相符；被告已於相當時期受合法之通知，
    而於言詞辯論期日不到場，亦未提出任何準備書狀爭執，依
    本院調查證據結果，堪信原告主張之事實為真正。從而，原
    告依據消費借貸契約之法律關係請求被告給付如主
    文所示之金額及利息、違約金，為有理由，應予准許。
二、本件依民事訴訟法第436 條之20規定，應依職權宣告假執行
    ，並確定其訴訟費用額為1,000元（即裁判費1,000元），由
    被告負擔。
中　　華　　民　　國　　110 　年　　12　　月　　7 　　日
                      臺灣臺中地方法院臺中簡易庭
                                  法　官　吳蕙玟
以上正本係照原本作成。
如不服本判決，應於送達後20日內，以判決違背法令為理由，向
本院提出上訴狀並表明上訴理由（上訴理由應表明一、原判決所
違背之法令及其具體內容；二、依訴訟資料可認為原判決有違背
法令之具體事實），如於本判決宣示後送達前提起上訴者，應於
判決送達後20日內補提上訴理由書（須附繕本）。如委任律師提
起上訴者，應一併繳納上訴審裁判費。
中　　華　　民　　國　　110 　年　　12　　月　　7 　　日
                                  書記官　黃于容